【裁判字號】    97,抗,130
【裁判日期】    970704
【裁判案由】    拍賣抵押物
【裁判全文】
臺灣板橋地方法院民事裁定               97年度抗字第130號
再 抗 告人  甲○○
            乙○○
上列再抗告人與相對人丙○○間聲請拍賣抵押物事件，再抗告人
對於中華民國97年6 月11日本院97年度抗字第130 號裁定提起再
抗告，裁定如下：
    主  文
再抗告駁回。
抗告程序費用由再抗告人連帶負擔。
    理  由
一、按對於非訟事件抗告法院之裁定再為抗告，僅得以其適用法
    規顯有錯誤為理由，並經原法院之許可者為限；前項許可，
    以原裁定所涉及之法律見解具有原則上重要性者為限，非訟
    事件法第45條第3 項、第4 項分別定有明文。
二、經查，本件相對人主張其對於債務人林宏澤有以原裁定附表
    所示不動產，設定本金最高限額新臺幣（下同）2,250,000
    元之抵押權，作為向相對人所負債務之擔保，且經依法登記
    ，嗣由再抗告人受讓上開不動產，依民法第867 條之規定，
    其抵押權不受影響，而該債權已屆清償期而未為清償等語，
    業據相對人提出之他項權利證明書、不動產登記簿謄本、抵
    押權設定契約書、本票等影本可證，原法院據以准許相對人
    拍賣抵押物之聲請，即無不當。再抗告人原抗告意旨略以：
    相對人係與第三人林逢曜、林逢明、鄭雅云串聯知法犯法，
    渠等關於偽證、惡意侵占及重利等行為，業經向刑事法庭申
    訴（案號：97年度他字第2966號），請准予停止拍賣等語，
    而對第一審裁定提起抗告。本院認為再抗告人所提抗告理由
    核屬實體上之爭執，應另向執行法院聲明異議、聲請延緩執
    行或另行提起訴訟，以求解決，或於檢察官起訴後向刑事法
    院或受命法官聲請為證據之保全，而認再抗告人之抗告並無
    理由，於民國97年6 月11日裁定駁回再抗告人對於原第一審
    裁定之抗告。
三、本件再抗告人再以：再抗告人不服相對人與第三人林逢曜、
    林逢明、鄭雅云串聯知法犯法、偽證、惡意侵占及重利罪行
    為，已按鈴提出刑事申告（案號：97年度他字第2966號），
    請准停止拍賣等語，提起再抗告。惟查，再抗告人所舉再抗
    告之理由，仍未提出任何證據以供判斷，且均屬實體上之爭
    執，本應依訴訟程序主張，並非得於非訟程序中所得審酌之
    事項，且本院原裁定亦無前揭非訟事件法第45條第3 項之適
    用法規顯有錯誤之情形，再抗告人所執再抗告之理由亦無非
    訟事件法第45條第4 項規定主張原裁定所涉及之法律見解具
    有原則上重要性之情事存在，依非訟事件法第45條第5 項規
    定準用民事訴訟法第436 條之3 第3 項規定，其再抗告應不
    予許可，依民事訴訟法第436 條之3 第3 項後段規定，應駁
    回其再抗告。
四、依非訟事件法第45條第3 項、第4 項、第5 項、第46條，民
    事訴訟法第436 條之3 第3 項、第95條、第85條第2 項，裁
    定如主文。
中    華    民    國    97    年    7     月    4     日
                  民事第一庭審判長法  官  李世貴
                                  法  官  黃若美
                                  法  官  黃信滿
以上正本證明與原本相符。
如不服本裁定，僅得於收受本裁定正本送達後10日內，向本院提
出抗告狀，（須附繕本一份及繳納抗告裁判費新台幣1,000 元）
。
中    華    民    國    97    年    7     月    7     日
                                  書記官  林月蓉


司法院資訊處製作；財團法人民間司法改革基金會備份。
